lt-LT: Meškerės stiprumas: Itin sunkios; Sunkios; Lengvos; Vidutiniškos; Vidutiniškai sunkios; Vidutiniškai lengvos; Itin lengvos; Kita
sl-SI: Moč ribiške palice: Zelo močna; Močen; Rahla; Srednja; Srednje močna; Srednje rahla; Ultra lahka; Drugo
it: Potenza della canna da pesca: Molto pesante; Pesante; Leggero; Medium; Medio pesante; Medio-leggero; Ultra leggera; Altro
ja: 釣り竿パワー: エクストラヘビー; 重い; 軽い; 媒体; 中程度から重度; ミディアムライト; ウルトラライト; その他
th: พลังเบ็ดตกปลา: แข็งมาก; ตึงมาก; ตึงเล็กน้อย; สื่อ; ปานกลาง-หนัก; อ่อนปานกลาง; อ่อนมาก; อื่นๆ
hu: Horgászbot erőssége: Extra nehéz; Nehéz; Könnyű; Közepes; Közepesen nehéz; Közepesen könnyű; Ultrakönnyű; Egyéb
fi: Onkivavan teho: Extraraskas; Raskas; Kevyt; Keskimääräinen; Keskivahva; Kurjenpolvet; Ultrakevyt; Muu
cs: Zátěž rybářského prutu: Extra těžký; Těžká; Lehká; Médium; Středně vysoká; Středně lehký; Ultra lehký; Jiné
ro-RO: Putere undiță: De foarte mare capacitate; De mare capacitate; De capacitate mică; De capacitate medie; De capacitate medie-mare; De capacitate medie-mică; De capacitate foarte mică; Altele
zh-TW: 釣竿負載: 超重型; 重型; 輕型; 媒介; 中重型; 中輕型; 超輕型; 其他
de: Angelrutenstärke: Extra schwer; Schwer; Leicht; Medium; Mittelschwer; Mittelleicht; Ultraleicht; Sonstiges
bg-BG: Мощност на въдицата: Изключително тежка; Тежка; Лека; Средна; Средно тежка; Средно лека; Ултра лека; Други
sk-SK: Sila rybárskeho prútu: Extra ťažký; Ťažký; Ľahký; Stredný; Stredne ťažký; Stredne ľahký; Ultra ľahký; Iné
hr-HR: Snaga štapa za ribolov: Ekstra teško; Teško; Lagano; Srednje; Srednje teško; Srednje lagano; Iznimno lagano; Ostalo
fr: Puissance de la canne à pêche: Très lourd; Lourd; Léger; Moyen; Moyennement élevé; Moyennement léger; Très léger; Autre
es: Potencia de la caña de pescar: Muy pesado; Pesado; Ligero; Medio; Medio-alto; Medianamente ligero; Ultraligero; Otros
ko: 낚싯대 무게: 매우 무거움; 무거움; 가벼움; 매체; 약간 무거움; 약간 가벼움; 초경량; 기타
zh-CN: 钓鱼竿调性: 超重; 重; 轻; 媒介; 中量到大量; 中轻; 超轻; 其他
vi: Khả năng chịu lực của cần câu: Cực nặng; Nặng; Nhẹ; Vừa; Vừa-nặng; Nhẹ vừa; Siêu nhẹ; Khác
pt-BR: Força da vara de pesca: Extra pesado; Pesado; Leve; Médio; De médio a pesado; Médio-leve; Ultraleve; Outro
sv: Fiskespö kraft: Extra tung; Tung; Lätt; Medium; Medel-tung; Medellätt; Ultralätt; Övrigt
pl: Moc wędki: Bardzo ciężki; Ciężki; Lekki; Środek; Od średniej do dużej; Średnio lekki; Ultralekki; Inne
pt-PT: Potência da cana de pesca: Extra pesado; Elevada; Ligeira; Médio; Médio-pesado; Meio-leve; Ultraleve; Outro
ru: Класс удилища: Очень тяжелый; Тяжелый; Легкий; Средний; Средне-тяжелый; Средне-легкий; Ультралегкий; Другой
tr: Olta Gücü: Ekstra ağır; Ağır; Hafif; Orta; Orta ağır; Orta hafif; Ultra hafif; Diğer
da: Fiskestangskraft: Ekstra tung; Tung; Let; Medium; Medium-tung absorption; Medium-let; Ultralet; Andet
en: Fishing rod power: Extra heavy; Heavy; Light; Medium; Medium-heavy; Medium-light; Ultra light; Other
el: Δύναμη καλαμιού ψαρέματος: Εξαιρετικά βαρύ; Μεγάλη; Ελαφριά; Μέση; Μέτρια βαρύ; Μέτριο-ελαφρύ; Εξαιρετικά ελαφρύ; Άλλο
nb: Fiskestangkraft: Ekstra tung; Tung; Lett; Middels; Middels tung; Middels lett; Ultralett; Annet
nl: Vermogen vislijn: Extra zwaar; Zwaar; Licht; Medium; Redelijk zwaar; Redelijk licht; Ultralicht; Andere